【裁判字號】    98,聲再,21
【裁判日期】    990308
【裁判案由】    聲請再審
【裁判全文】
臺灣桃園地方法院刑事裁定              98年度聲再字第21號
再審聲請人
即  被  告  甲○○
上列聲請人因所犯侵占案件，對本院98年度易字第328 號，中華
民國98年9 月30日第一審確定判決（起訴案號：臺灣桃園地方法
院檢察署97年度偵續字第186 號），聲請再審，本院裁定如下：
    主  文
再審之聲請駁回。
    理  由
一、聲請意旨略以：詳如再審狀所載。
二、按法院認為無再審理由者，應以裁定駁回之，刑事訴訟法第
    434 條第1 項定有明文。又刑事訴訟法第420 條第1 項第6
    款規定：因發現確實之新證據，足認受有罪判決之人應受無
    罪、免訴、免刑或輕於原判決所認罪名之判決者，得聲請再
    審。而本款所謂發現確實之新證據，係指該證據於事實審法
    院判決前已經存在，為法院或當事人所不知，不及調查斟酌
    ，至其後始行發見，且就證據本身形式上觀察，固不以絕對
    不須經過調查程序為條件，但必須顯然可認為足以動搖原有
    罪確定判決，而為受判決人無罪、免訴、免刑或輕於原判決
    所認罪名之判決者為限（最高法院84年度台抗字第60號裁判
    參照）；再又刑事訴訟法第421 條規定，不得上訴於第三審
    法院之案件，除前條規定以外，其經第二審確定之有罪判決
    ，如就足生影響於判決之重要證據漏未審酌者，亦得為受判
    決人之利益，聲請再審。而所謂「足生影響於判決」，自係
    指就該證據之形式觀察，毋須經調查程序，已顯然可認為足
    以動搖原確定之判決而言；又所謂「漏未審酌」，自係指該
    證據於判決前已存在，且已顯現於卷宗內為法院所知悉之證
    據而言，否則當無漏未審酌之可言。苟事實審法院依調查之
    結果，本於論理法則、經驗法則，經取捨證據後認定事實者
    ，既對卷附證據資料為價值判斷，而對被告不利之證據採酌
    據為論罪之依據，至其餘與前開論罪證據不相容之供述，縱
    屬對被告有利，仍無證據價值而不採，此係有意不採，並非
    疏而漏未審酌，尚不得據為聲請再審之理由（最高法院95年
    度臺抗字第513號、91年度臺抗字第65號裁判要旨參照）。
三、經查：
（一）本件聲請人所涉侵占犯行，業經本院於民國98年9 月29日
      以98年度易字第328 號判決判處有期徒刑1 年4 月，減為
      有期徒刑8 月，經上訴臺灣高等法院，經該院於98年11月
      12日以98年度上易字第2756號判決認被告上訴未指明原判
      決就認事或用法有何不當或違法情形，認被告之上訴實質
      上未符合理由應具體之要件，上訴為不合法律上之程式而
      駁回上訴確定，有臺灣高等法院被告前案紀錄表及上述本
      院及臺灣高等法院判決書各1份在卷可稽。
（二）經查：聲請人聲請意旨所提出再證一之債權轉讓同意書，
      業據原審判決認定在卷，已與該條款所稱發現之新證據不
      符，不得據為再審之理由。次查，聲請人主張漏未調查陳
      吉三、陳添財、張憲忠及未採信證人徐麗茹之證詞違反經
      驗法則云云，惟查證人陳添財及徐麗茹分別業經原審於98
      年6 月30日、98年9 月15日審理時到庭作證，原確定判決
      已於理由內敘明採信證人陳添財及捨棄證人徐麗茹之理由
      。再者，證人張憲忠則經法院傳喚、拘提均未到庭，嗣經
      聲請之檢察官捨棄詰問，而證人陳吉三亦經原審傳喚、拘
      提均未到庭，經原審於98年9 月15日審理時詢問證人張憲
      忠、陳吉三傳拘無著有何意見，檢察官表示：張憲忠部分
      捨棄，而被告表示沒有意見，有原審98年6 月30日、9 月
      15 日 筆錄及拘票、報告書各1 份在卷可參（見本院98年
      度易字第328 號卷第20頁至第25頁、第37頁至第39頁、第
      52-1 頁 至第52-3頁、第60頁），原審判決就上述未到庭
      證人部分業經審酌，並非如聲請人所述係漏未審酌，聲請
      人因其與法院證據取捨持相異評價，即以此為由而聲請再
      審，有違刑事訴訟法第421 條之再審要件，非有理由。
四、綜上所述，本件聲請人所舉聲請再審理由，非聲請再審之適
    法理由，且所提證據亦非屬刑事訴訟法第420 條第1 項第6
    款所稱之發現確實之新證據，難認有再審理由，應予駁回。
五、據上論斷，應依刑事訴訟法第434 條第1 項，裁定如主文。
中    華    民    國    99    年    3     月    8     日
                  臺灣桃園地方法院刑事第八庭
                      審判長法  官  林惠霞
                            法  官  呂綺珍
                            法  官  葉藍鸚
以上正本證明與原本無異。
如不服本裁定，應於裁定送達後5 日內向本院提出抗告狀。
                            書記官  冒佩妤
中    華    民    國    99    年    3     月    8     日

司法院資訊處製作；財團法人民間司法改革基金會備份。
